臺灣高雄地方法院民事判決　　　　　　　 96年度訴字第517號
原　　　告　甲○○
被　　　告　乙○○
上列當事人間請求損害賠償事件，本院於民國96年4 月16日言詞
辯論終結，判決如下：
  主　文
被告應給付原告新臺幣參拾肆萬壹仟玖佰壹拾元，及自民國九十
五年五月二十七日起至清償日止，按週年利率百分之五計算之利
息。
原告其餘之訴駁回。
訴訟費用由被告負擔十分之六，其餘由原告負擔。
本判決第一項得假執行。
原告其餘假執行之聲請駁回。
    事實及理由
一、按訴狀送達後，原告不得將原訴變更或追加他訴，但擴張或
    減縮應受判決事項之聲明者，不在此限，民事訴訟法第255
    條第1 項第3 款定有明文。查原告起訴時，原聲明：「被告
    應給付原告新臺幣（下同）561,910 元，及自民國95年3 月
    10日起至清償日止，按年息5%計算之利息」，嗣於訴訟審理
    中，縮減為被告應自起訴狀繕本送達之翌日起算利息，揆諸
    前揭規定，其訴之變更應予准許，先予敘明。
二、本件原告起訴主張：被告於民國95年3 月10日凌晨2 時30分
    許，駕駛車牌號碼OLD-525 號重型機車，行經瑞隆路與公正
    路路口時，因與原告所駕駛車牌號碼YEI-190 號重型機車發
    生行車糾紛，而心生不滿，乃基於傷害之故意，以其騎乘之
    上開機車迴轉衝撞原告之上揭機車右側，致原告及訴外人陳
    大千倒地，被告復持安全帽重擊原告口部，並以拳頭毆打原
    告，致原告受有前額挫傷並口內撕裂傷、頭部外傷並前額挫
    傷、嘴唇撕裂傷、雙膝挫傷、左膝後十字韌帶及內側副韌帶
    斷裂等傷害；被告另基於使人行無義務之事之犯意，抓住訴
    外人陳大千之頭髮嚇令原告跪下，原告因而受有：(一)支出醫
    療費用1,910 元；(二)2 個月無法工作之損害60,000元；(三)精
    神慰撫金500,000 元，合計561,910 元之損害。為此，爰依
    民法第184 條之規定提起本訴，聲明求為判決：(一)被告應給
    付原告561,910 元及自起訴狀繕本送達之翌日起至清償日止
    ，按週年利率5%計算之利息；(二)原告願供擔保請准宣告假執
    行。
三、被告雖對原告起訴主張之事實不予爭執；惟以：原告請求之
    金額太高，無法負擔等語置辯，並聲明請求駁回原告之訴。
四、經查，原告前開起訴主張之事實，除有本院95年度易字第78
    7 號刑事判決書1 份在卷可稽外，復為被告所不爭執，並經
    本院依職權調閱上開刑事案卷全卷查核屬實，堪信為真實。
五、按因故意或過失，不法侵害他人之權利者，負損害賠償責任
    ；不法侵害他人之身體或健康者，對於被害人因此喪失或減
    少勞動能力或增加生活上之需要時，應負損害賠償責任；不
    法侵害他人之身體、健康、名譽、自由、信用、隱私、貞操
    ，或不法侵害其他人格法益而情節重大者，被害人雖非財產
    上之損害，亦得請求賠償相當之金額；民法第184 條第1 項
    前段、第193 條第1 項、第195 條第1 項前段分別定有明文
    。查被告既故意對原告為上開傷害及妨害自由之舉，並致原
    告受有前揭傷害，已如前述，依法自應負賠償責任。茲就被
    告請求賠償之各項金額是否准許，分述如後：
（一）醫療費用部分：原告主張因遭被告毆打成傷，而受有醫療
      費用之損害乙節，業據其提出遠東救護車費用收據1 紙（
      見95雄簡調字第78號卷第20頁）、民生醫院收據1 紙（見
      95 雄 簡調字第78號卷第22頁）、阮綜合醫院收據7 紙（
      見95雄簡調字第78號卷第19、20、23、25頁）為證，又原
      告於96年4 月16日本院言詞辯論中主張醫療費用僅就其中
      之1,910 元部分為請求（本院卷第39頁），復為被告所不
      爭執，則原告此部分之請求，為有理由，應予准許。
（二）工作損失部分：
    (一)原告主張其每月月薪為30,000元之事實，已據原告提出薪
      資明細表、在職證明書為證，復為被告所不爭執，應可堪
      信為真。
    (二)而就原告主張其無法工作之期間部分，雖原告主張因遭被
      告傷害之故，長達2 個月無法工作云云，並提出病假證明
      單1 份欲實其說（見本院卷第54頁）。惟據原告所提病假
      證明，其任職之公司固因原告無法工作行走，而准原告自
      95年3 月10日請假至95年6 月15日；惟該病假證明僅係原
      告所任職公司同意原告請假之決定，無從認定原告於此期
      間內是否皆因被告之上開傷害行為之故，而處於無法工作
      之狀態；而經本院依職權向阮綜合醫院函詢之結果，據該
      院函覆：病患（即原告）住院之時間為95年3 月10日至95
      年3 月16日，於95年3 月16日出院後，於同年月20日曾至
      骨科門診治療1 次，不宜久站，宜修養約1 個月等語，此
      有阮綜合醫院96年3 月6 日阮醫教字第0960 000106 號函
      附卷可參（見本院卷第12頁）。準此，原告主張之工作損
      失應自遭被告毆打就醫之日即95年3 月10日起，至其於95
      年3 月20日至阮綜合醫院門診後加計1 個月之時間，即至
      同年4 月20日止。原告雖主張因其於停車場工作，上開醫
      院判斷之期間並不合理云云，惟原告除上揭經本院認定不
      足以作為證明其不能工作之病假證明外，並未能提出其他
      任何證據，以證明其於95年4 月20日後確有不能工作之情
      事，自不足為其有利認定之處。是原告之工作損失應係自
      95 年3月10日起計算至同年4 月20日止，共計1 個月又10
      天，合計薪資數額為40,000元【計算式：30,000×（1 ＋
      1 ／3） ＝40, 000 】，在40,000元之範圍內，尚屬合理
      ；逾此數額，尚屬無據，應予駁回。
（三）精神慰撫金之部分：本件原告因被告之傷害行為而受有前
      額挫傷並口內撕裂傷、頭部外傷並前額挫傷、嘴唇撕裂傷
      、雙膝挫傷、左膝後十字韌帶及內側副韌帶斷裂等傷害，
      且原告又遭被告威嚇下跪行無義務之事，其精神上自受有
      相當之痛苦可堪認定，是請求被告賠償精神慰撫金，自有
      理由。查原告為高職畢業，於事發前係在停車場擔任組長
      之工作，名下無任何財產；被告亦係高職畢業，目前從事
      於擺地攤，名下無任何財產等情，業據兩造分別陳明在卷
      ，復均為兩造所不爭執（詳卷第41頁），爰審酌兩造教育
      程度、社會地位、經濟狀況、被告侵害原告之行為態樣、
      原告所受傷害程度等一切情狀，認以原告請求之慰撫金50
      0,000 元尚屬過高，應以300,000 元較為適當。
（四）綜上所述，原告得請求被告賠償之金額，合計為341,910
      元（1,910 ＋40,000＋300,000 ＝341,910） 。
六、綜上所述，原告本於侵權行為之法律關係，請求被告給付34
    1,910 元，及自起訴狀繕本送達翌日即95年5 月27日（起訴
    狀繕本於95年5 月26日送達）起至清償日止，按週年利率5%
    計算之法定遲延利息範圍內，為有理由；原告逾此範圍之請
    求則無理由，應予駁回。
七、因本件命被告給付予原告之金額未逾50萬元，爰依民事訴訟
    法第389 條第1 項第5 款之規定，依職權宣告假執行；至於
    原告敗訴部分假執行之聲請，因訴之駁回而失所依附，不應
    准許，應併予駁回。
結論：原告之訴為一部有理由、一部無理由，依民事訴訟法第79
條、第389條第1項第5款，判決如主文。
中　　華　　民　　國　　96　　年　 　4　　月　  30　　日
                  民事鳳山分庭法　官　李怡諄
正本係照原本作成。
如不服本判決，應於送達後20日內，向本院提出上訴狀並表明上
訴理由，如於本判決宣示後送達前提起上訴者，應於判決送達後
10日內補提上訴理由書（須附繕本）。
中　　華　　民　　國　　96　　年　 　4　　月　  30　　日
                              書記官　林豐富
